臺灣高等法院臺中分院刑事判決　　　　　　　　　九十二年度上訴字第一七四一號
　　上　訴　人
　　即　被　告　乙○○
　　選任辯護人　汪紹銘
右上訴人因違反槍砲彈藥刀械管制條例案件，不服臺灣臺中地方法院九十一年度訴字
第一九二九號中華民國九十二年八月一日第一審判決（起訴案號：臺灣臺中地方法院
檢察署九十年度偵緝字第七二三號），提起上訴，本院判決如左：
    主      文
原判決關於乙○○有罪部分撤銷。
乙○○未經許可，製造其他可發射金屬或子彈具有殺傷力之槍枝，未遂，處有期徒刑
貳年捌月，併科罰金新臺幣陸萬元，罰金如易服勞役，以銀元參佰元即新臺幣玖佰元
折算壹日，扣案之仿 BERETTA廠半自動手槍之改造手槍壹支（槍枝管制編號0000
000000號），沒收。
    事      實
一、乙○○於民國（下同）八十九年七月間，在臺中市○○路早市，購得仿BERETTA
    廠半自動手槍之金屬玩具手槍一支，旋於二、三日後，在臺中縣新社鄉某友人住
    處，未經許可，將阻鐵去除，並以電鑽將槍管打通之方式，以製造可發射子彈具
    有殺傷力之槍枝，惟因在車通並擴大槍管時，槍管破裂造成缺口，無法擊發子彈
    ，以致未能得逞。嗣於八十九年十月九日二十一時許，乙○○持武士刀一支在臺
    中縣東勢鎮新盛里友誼村示威（未經許可攜帶刀械部分，業經原審法院以九十年
    度訴字第二○九號刑事判決判處有期徒刑三月）經附近民眾報案，為警在臺中縣
    東勢鎮○○路大愛二巷臨十一號住處查獲，並扣得仿BERETTA廠半自動手槍之改
    造手槍壹支（槍枝管制編號0000000000號）。
二、案經臺中縣警察局東勢分局報請臺灣臺中地方法院檢察署檢察官偵查起訴。
    理      由
一、本件檢察官起訴被告乙○○之犯罪事實，分別為被告於七十五、六年（或八十七
    年）間，及八十九年七月改造槍枝之行為。前一部分經原審法院諭知免訴，後一
    部分經認定有罪，判處有期徒刑五年二月，併科罰金新台幣十萬元。被告上訴狀
    ，雖未表明其上訴之範圍為何，惟被告於本院接押訊問及第一次準備程序時，均
    稱原審判刑過重，就免訴部分均未置一詞，答辯意旨亦以有罪部分為其範圍，可
    見被告上訴係針對原審實體判決有罪部分上訴，而不及於免訴部分，是本院僅就
    原審實體判決有罪部分進行審理，合先敘明。
二、訊據上訴人即被告乙○○（以下稱被告）供承有以電鑽將扣案玩具槍貫通之事實
    ，惟否認有違反槍砲彈藥刀械管制條例之犯行，辯稱：該槍完全不能發射子彈，
    沒有殺傷力云云。經查於警訊及偵審中，均坦承有改造前開玩具槍之行為，並有
    改造之仿BERETTA 廠製造之玩具手槍一支（槍枝管制編號：000000000
    0）扣案，暨搜索扣押證明筆錄、現場圖、現場照片等附卷足憑，足認被告確有
    改造槍枝之行為。而扣案之槍枝，經內政部警政署刑事警察局鑑定結果，認係仿
    BERETTA 廠半自動手槍製造之金屬玩具手槍車通槍管內阻鐵改造而成，機械性能
    良好，可擊發適用子彈，認具殺傷力，有內政部警政署刑事警察局八十九年十月
    十八日刑鑑字第一五七二七二號之鑑驗通知書一紙附卷足憑（見八十九年度偵字
    第一九八七七號卷第九頁）。惟經本院再送請中央警察大學鑑定結果，送鑑槍枝
    管上有部分以黃色固體覆蓋，槍管內面相對部分已有此等材質之覆蓋。經以工具
    將槍管填補材料去除後發現，在槍管上方距槍口3.5公分處起向彈室方向有一1.3
    公分長不規則形缺口。若以該槍枝進行射擊發射火藥裝藥量達某一程度時，火藥
    燃燒產生氣體造成的膛壓可能超過槍管缺口處補土的抗壓強度，致使槍管再度破
    裂，將槍管和補土碎片射出，危及射擊者和旁觀者之安全。送鑑槍枝未經改造之
    前為玩具槍，其槍管原有阻鐵，以防止射擊單一彈頭彈丸，但阻鐵已遭改造去除
    ，改造者並將槍管內徑擴大。送鑑槍枝含玩具槍之原始塑膠撞針（striker），
    可擊發玩具底火，但無法擊發俗稱制式子彈之原廠子彈。由於送鑑槍枝之槍管結
    構有重大缺陷，試射恐有危險，故未進行試射，有中央警察大學九十三年四月二
    十二日校鑑科字第○九二○○○五六一○號鑑定書附卷足憑（詳如本判決附件所
    示）。依中央警察大學將槍枝詳細鑑定後之結果觀之，被告雖有將改造玩具手槍
    之行為，惟改造之後之槍枝，因槍管破裂，無法發射彈丸，或發射後可能使槍管
    再度破裂，危及射擊者和旁觀者之安全，即已無法達到具有殺傷力之程度，前開
    內政部警政署刑事警察局之鑑定結果，尚不足為不利於被告之證明。綜上所述，
    被告改造玩具手槍之行為，其目的在於改造成為可發射金屬或子彈，具有殺傷力
    之槍枝，惟因改造失敗，而無法達到具有殺傷力之程度，應屬未遂，本件事證明
    確，被告犯行堪以認定。
三、按被告行為時，槍砲彈藥刀械管制條例第十一條第一項原規定：「未經許可，製
    造、販賣或運輸第四條第一款所稱其他可發射金屬或子彈具有殺傷力之各式槍砲
    者，處五年以上有期徒刑，併科新臺幣一千萬元以下罰金。」第五項原規定：「
    第一項至第三項之未遂犯罰之。」（為八十六年十一月二十四日修正公布，同年
    月二十六日生效），於八十九年七月五日修正公布（同年月七日生效）之槍砲彈
    藥刀械管制條例第十一條第一項則增列「第一項」三字，成為「未經許可，製造
    、販賣或運輸第四條第一項第一款所稱其他可發射金屬或子彈具有殺傷力之各式
    槍砲者，處五年以上有期徒刑，併科新臺幣一千萬元以下罰金。」第五項規定：
    「第一項至第三項之未遂犯罰之。」比較修正前後之規定，刑度部分並無差別，
    應依刑法第二條第一項前段規定，適用裁判時之槍砲彈藥刀械管制條例第十一條
    處罰。故被告乙○○所為，係犯修正後槍砲彈藥刀械管制條例第十一條第五項、
    第一項之未經許可，製造可發射金屬或子彈具有殺傷力之槍枝未遂罪。被告著手
    於犯罪行為之實行而不遂，為未遂犯，應依刑法第二十六條前段之規定減輕其刑
    。原審以被告罪證明確，予以論罪科刑，固非無見，惟查原判決未注意被告犯罪
    尚屬未遂之情形，自有未合，被告上訴指摘原判決不當，為有理由，應予撤銷改
    判。爰審酌被告製造槍枝之行為，對於社會治安雖有潛在之危害，但依被告之犯
    罪情節，尚非重大，及其品行、犯罪之動機、目的等一切情狀，量處如主文第二
    項所示之刑，並諭知罰金易服勞役之折算標準。扣案之槍枝，係被告所有供犯罪
    所用之物，應依刑法第三十八條第一項第二款之規定宣告沒收。
據上論結，應依刑事訴訟法第三百六十九條第一項前段、第三百六十四條、第二百九
十九條第一項前段，修正後槍砲彈藥刀械管制條例第十一條第五項、第一項，刑法第
十一條前段、第二條第一項前段、第二十六條前段、第三十八條第一項第二款，罰金
罰鍰提高標準條例第二條，判決如主文。
本案經檢察官甲○○到庭執行職務。
中      華      民      國      九十三  年      六      月      十      日
                                臺灣高等法院臺中分院刑事第五庭
                                      審判長法  官  袁  從  楨
                                            法  官  姚  勳  昌
 法  官  郭  同  奇
右正本證明與原本無異。
如不服本判決應於收受送達後十日內向本院提出上訴書狀，其未敘述上訴之理由者並
得於提起上訴後十日內向本院補提理由書（均須按他造當事人之人數附繕本）。
                                            書記官  陳  玫  伶
中      華      民      國      九十三  年      六      月      十一    日
附錄論罪科刑法條
修正後槍砲彈藥刀械管制條例第十一條
未經許可，製造、販賣或運輸第四條第一項第一款所稱其他可發射金屬或子彈具有殺
傷力之各式槍砲者，處五年以上有期徒刑，併科新臺幣一千萬元以下罰金。
未經許可，轉讓、出租或出借前項所列槍砲者，處三年以上十年以下有期徒刑，併科
新臺幣七百萬元以下罰金。
意圖供自己或他人犯罪之用，而犯前二項之罪者，處無期徒刑或七年以上有期徒刑，
併科新臺幣一千萬元以下罰金。
未經許可，持有、寄藏或意圖販賣而陳列第一項所列槍砲者，處一年以上七年以下有
期徒刑，併科新臺幣七百萬元以下罰金。
第一項至第三項之未遂犯罰之。
                                                                        Ａ
